臺灣板橋地方法院刑事判決　　　　　　　　　　　　　九十三年度訴字第九八五號
　　公　訴　人　臺灣板橋地方法院檢察署檢察官
　　被　　　告　張茂強甲○○.
　　　　　　　　　　　　二十八.
　　　　　　　　武越成乙○ .
　　　　　　　　　　　　二十八.
右列被告因偽造文書案件，經檢察官提起公訴（九十三年度偵字第八三九五號），本
院依簡式審判程序審理，判決如左：
    主  文
張茂強行使偽造公文書，足以生損害於公眾及他人，處有期徒刑壹年貳月，於刑之執
行完畢或赦免後，驅逐出境。扣案如附表一所示之物沒收。
武越成行使偽造公文書，足以生損害於公眾及他人，處有期徒刑壹年貳月，於刑之執
行完畢或赦免後，驅逐出境。扣案如附表二所示之物沒收。
    事  實
一、張茂強（甲○○○○○ ○○○ ○○○○○）、武越成（乙○ ○○○○ ○○○○○)分別係於民國九十年一
    月二十二日及九十一年十月九日以觀光名義入境臺灣後，逾期未出境之越南籍人
    士，張茂強於九十三年一月間某日，在桃國縣南崁附近，交付新臺幣（下同）一
    萬一千元及其照片一張予不詳年籍姓名綽號「阿顯」之成年男子，而與該綽號「
    阿顯」之男子基於偽造中華民國外僑居留證之犯意，由該綽號「阿顯」之男子偽
    造貼附張茂強照片之「黎文整（LE VAN CHINH）」中華民國外僑居留證一張，連
    同偽造之行政院勞工委員會函一件（發文日期：九十二年二月三十日，發文字號
    ：勞職外字第0920547866，受文者：黎文整，內容為許可黎文整在臺灣地區工作
    ）交予張茂強；武越成於九十三年二月間某日，在桃園火車站附近，交付一萬八
    千元及其照片一張予不詳年籍姓名綽號「阿星」之成年男子，而與該綽號「阿星
    」之男子基於偽造中華民國外僑居留證之犯意，由該綽號「阿星」之男子偽造貼
    附武越成照片之「阮德忠（NGUYEN DUC TRUNG）」中華民國外僑居留證一張，連
    同偽造之行政院勞工委員會函一件（發文日期：九十一年七月十八日，發文字號
    ：勞職外字第0910336547，受文者：阮德忠，內容為許可阮德忠在臺灣地區工作
    ）交予武越成。張茂強、武越成嗣分別於九十三年二月二十五日、九十三年三月
    二日，各自基於行使偽造特種文書及行使偽造公文書之犯意，各持所取得之上開
    偽造中華民國外僑居留證、偽造行政院勞工委員會函，分別向址設於臺北縣樹林
    市○○街○段四十五巷六十四號之福昌紙業股份有限公司（以下簡稱福昌公司）
    應徵工作，並均經不知情之福昌公司總務課長鄭碧霞錄用，足以生損害於行政院
    勞工委員會對外籍勞工管理之正確性及黎文整（張茂強部分）、阮德忠（武越成
    部分）；嗣於福昌公司為該二人加保時，為勞工保險局人員發現有異，進而向警
    方檢舉，並經警方循線追查得知上情。
二、案經桃園縣政府警察局移送臺灣板橋地方法院檢察署檢察官偵查起訴，本院於準
    備程序進行中，張茂強、武越成就被訴事實為有罪之陳述，經告知簡式審判程序
    之旨，並聽取各當事人之意見後，裁定進行簡式審判程序。
    理  由
一、證據名稱：
  １、被告張茂強、武越成之自白。
  ２、證人鄭碧霞於警詢時之陳述。
  ３、偽造之中華民國外僑居留證影本、偽造之行政院勞工委員會函影本各二件。
  ４、勞工保險加保申報表二件。
二、核被告所為，均係犯刑法第二百十六條、第二百十一條之行使偽造公文書罪及刑
    法第二百十六條、第二百十二條之行使偽造特種文書罪。被告張茂強與不詳年籍
    姓名綽號「阿顯」之成年男子基於犯意聯絡及行為分擔而共犯偽造特種文書罪，
    惟被告張茂強偽造特種文書後，復持以行使，其偽造之低度行為，應為行使之高
    度行為所吸收，僅論以行使偽造特種文書罪；又被告武越成與不詳年籍姓名綽號
    「阿星」之成年男子基於犯意聯絡及行為分擔而共犯偽造特種文書罪，惟被告武
    越成偽造特種文書後，復持以行使，其偽造之低度行為，應為行使之高度行為所
    吸收，僅論以行使偽造特種文書罪。被告張茂強、武越成各係以一行為觸犯行使
    偽造公文書罪及行使偽造特種文書罪，各應依刑法第五十五條規定，從一重論以
    行使偽造公文書罪。查公訴意旨就被告張茂強、武越成所為雖疏未論以行使偽造
    公文書罪，然因起訴書犯罪事實欄就此部分已有敘及，且此部分與已起訴之行使
    偽造特種文書犯行亦有想像競合犯之裁判上一罪關係，自為起訴效力所及，本院
    均應併予審理。爰分別審酌被告之素行狀況、犯罪動機、手段、目的、所生危害
    及犯罪後態度等一切情狀，各量處如主文所示之刑，且因被告張茂強、武越成均
    已逾期居留，本院認於刑之執行完畢或赦免後有予以驅逐出境之必要，爰均依刑
    法第九十五條規定諭知於刑之執行完畢或赦免後，驅逐出境。末查，被告張茂強
    、武越成分別所偽造、行使之中華民國外僑居留證各一件，各屬其二人所有，雖
    未扣案，然無證據證明業已滅失，爰均依刑法第三十八條第一項第二款規定予以
    宣告沒收；又被告張茂強、武越成分別所行使之偽造行政院勞工委員會函各一件
    ，均為供犯罪所用之物，且各為被告二人購得而分屬其二人所有，雖未扣案，然
    無證據證明業已滅失，爰亦均依刑法第三十八條第一項第二款規定併為沒收之諭
    知。
三、應適用之法條：刑事訴訟法第二百七十三條之一第一項、第二百九十九條第一項
    前段，刑法第二百十六條、第二百十一條、第二百十二條、第五十五條、第九十
    五條，罰金罰鍰提高標準條例第一條前段。
四、如不服本判決，得自收受送達之日起十日內向本院提出上訴狀。
本案經檢察官楊仲農到庭執行職務。
中　　　華　　　民　　　國　　九十三　　年　　　八　　　月　　二十三　　日
                                  臺灣板橋地方法院刑事第十五庭
                                      法  官  戴  嘉  清
右正本證明與原本無異
如不服本判決應於送達後十日內向本院提出上訴狀
                                      書記官  許  千  士
中　　　華　　　民　　　國　　九十三　　年　　　八　　　月　　二十三　　日
附錄本案論罪科刑法條全文：
刑法第二百十一條
偽造、變造公文書，足以生損害於公眾或他人者，處一年以上七年以下有期徒刑。
刑法第二百十二條
偽造、變造護照、旅券、免許證、特許證及關於品行、能力服務或其他相類之證書、
介紹書，足以生損害於公眾或他人者，處一年以下有期徒刑、拘役或三百元以下罰金
。
刑法第二百十六條
行使第二百十條至第二百十五條之文書者，依偽造、變造文書或登載不實事項或使登
載不實事項之規定處斷。
附表一：
┌──┬───────────────────────┬────────┐
│編號│  應   沒   收   物   之   名   稱            │  數       量   │
├──┼───────────────────────┼────────┤
│ 一 │偽造之「黎文整（LE VAN CHINH）」中華民國外僑居│  一張          │
│    │留證（貼附張茂強之照片）                      │                │
├──┼───────────────────────┼────────┤
│ 二 │偽造之行政院勞工委員會函（發文日期：九十二年二│  一件          │
│    │月三十日，發文字號：勞職外字第0920547866，受文│                │
│    │者：黎文整，內容為許可黎文整在臺灣地區工作)   │                │
└──┴───────────────────────┴────────┘
附表二：
┌──┬───────────────────────┬────────┐
│編號│  應   沒   收   物   之   名   稱            │  數       量   │
├──┼───────────────────────┼────────┤
│ 一 │偽造之「阮德忠（NGUYEN DUC TRUNG）」中華民國外│  一張          │
│    │僑居留證（貼附武越成之照片）                  │                │
├──┼───────────────────────┼────────┤
│ 二 │偽造之行政院勞工委員會函（發文日期：九十一年七│  一件          │
│    │月十八日，發文字號：勞職外字第0910336547，受文│                │
│    │者：阮德忠，內容為許可阮德忠在臺灣地區工作）  │                │
└──┴───────────────────────┴────────┘
